【裁判字號】    96,易,3430
【裁判日期】    970124
【裁判案由】    竊盜
【裁判全文】
臺灣板橋地方法院刑事判決              96年度易字第3430號
公  訴  人  臺灣板橋地方法院檢察署檢察官
被      告  丙○○
上列被告因竊盜案件，經檢察官提起公訴（96年度偵字第19777
號），本院判決如下：
    主  文
丙○○竊盜，累犯，處有期徒刑肆月；又於夜間侵入住宅竊盜，
累犯，處有期徒刑柒月。應執行有期徒刑玖月。
    事  實
一、丙○○前曾犯施用第一級毒品、施用第二級毒品、竊盜、搶
    奪、詐欺等案件，經本院分別判處有期徒刑1 年、6 月、6
    月、7 月、2 月確定，上開五罪，嗣經最高法院以95年度台
    非字第26號判決應執行有期徒刑2 年4 月，再經本院以96年
    度聲減字第3469號裁定依序減刑為6 月、3 月、3 月、3 月
    又15日、1 月，並定其應執行有期徒刑1 年4 月，於民國94
    年6 月3 日入監執行，而於95年11月8 日假釋出監，並交付
    保護管束，甫於96年6 月27日因保護管束縮刑期滿，其未執
    行之刑，以已執行完畢論。詎其仍不知悔改，意圖為自己不
    法所有，基於竊盜之犯意，分別為下列犯行：
  (一)於96年8 月27日13時許，在臺北縣新莊市○○街186 巷附近
    某網咖店內，因向友人甲○○表示欲借用甲○○當時所騎乘
    、正停放在該網咖店對面（起訴書誤載為該網咖店門前）之
    車牌號碼HZ3 －409 號重型機車（登記車主為甲○○之姑姑
    古美華）未果，竟趁甲○○趴坐在電腦桌前座椅上熟睡之機
    會，先竊得甲○○放置在一旁之前開重型機車鑰匙1 串（共
    2 支）後，再接續用該鑰匙啟動該機車電門之方式，竊取該
    機車得逞，並騎乘該輛機車逃離現場；嗣甲○○睡醒後發現
    機車失竊，雖立即連絡上丙○○要求返還，然始終未獲得丙○○應允，且隨後即無法撥通丙○○之行動電話，遂於同日
    16時30分許，前往臺北縣政府警察局新莊分局中港派出所報
    案失竊。
  (二)丙○○再於96年8 月28日凌晨1 時許，騎乘前述竊得之車號
    HZ3 －409 號重型機車，前往臺北縣新莊市○○路515 號附
    近之「聯邦新貴族社區」，先侵入該社區位於地下1 樓之閱
    覽室後，徒手竊取置放在該處（作為墊高用途）、屬於該社
    區管理委員會主任委員乙○○管領之白鐵階梯1 片（價值新
    臺幣3,000 元，已發還），得手後旋即離開該社區閱覽室，
    並將所竊得之白鐵階梯擺放在上開機車腳踏板上，嗣於同日
    凌晨1 時40分許，丙○○正欲騎車自現場逃逸之時，為附近
    巡邏員警發覺行跡有異，遂上前實施盤查，適乙○○聞聲出
    外察看，始發現社區財物遭竊之情事，進而通知警方當場逮
    獲丙○○，並扣得上開白鐵階梯1 塊，而警方另亦循線查出
    該車號HZ3 －409 號重型機車屬於報案失竊車輛（已發還予
    甲○○）。
二、案經甲○○、部祥泰訴由臺北縣政府警察局新莊分局報請臺
    灣板橋地方法院檢察署檢察官偵查起訴。
    理  由
一、按刑事訴訟法第159 條第1 項雖規定，被告以外之人於審判
    外之言詞或書面陳述，除法律有規定外，不得作為證據。惟
    同法第159 條之5 第1 、2 項已規定，經當事人於審判程序
    同意作為證據，法院審酌該言詞陳述或書面陳述作成時之情
    況，認為適當者，亦得為證據。當事人、代理人或辯護人於
    法院調查證據時，知有第159 條第1 項不得為證據之情形，
    而未於言詞辯論終結前聲明異議者，視為有前項之同意（指
    同條第1 項之同意作為證據），此乃第159 條第1 項所容許
    ，得作為證據之例外規定之一。經查，本案被告丙○○及檢
    察官於言詞辯論終結前，均未就所調查之證據主張有刑事訴
    訟法第159 條第1 項不得為證據之情形，本院復審酌證人即
    告訴人甲○○於警詢、偵查及本院審理時之證述，及證人即
    告訴人乙○○於警詢及本院審理時之證述，於作成時並無違
    法及證明力明顯過低之瑕疵等情況，認為適當，是本案經調
    查之證據均有證據能力，合先敘明。
二、上開事實，業據被告丙○○於本院審理時坦承不諱，核與證
    人即告訴人甲○○於警詢、偵查暨本院審理時證述，及證人
    即告訴人乙○○於警詢及本院審理時證述渠等失竊之情節相
    符，並有臺北縣政府警察局新莊分局搜索扣押筆錄、扣押物
    品目錄表各1 份、贓物認領保管單2 份、查獲現場採證照片
    4 幀及告訴人乙○○提出之上開社區地下1 樓之閱覽室現況
    照片5 張在卷可稽。綜上，足認被告之任意性自白核與事實
    相符。本案事證明確，被告犯行堪以認定，應依法論處。
三、核被告意圖為自己不法之所有，而竊取告訴人甲○○之財物
    ，所為係犯刑法第320 條第1 項之竊盜罪。又被告於密切接
    近之時、地，先後實施竊取告訴人甲○○使用之上開機車鑰
    匙及機車，侵害同一被害人之財產法益，該2 次行為之獨立
    性極為薄弱，依一般社會健全觀念，在時間差距上，難以強
    行分開，在刑法評價上，以視為數個舉動之接續施行，合為
    包括之一行為予以評價，較為合理，則屬接續犯，而為包括
    之一罪，併此陳明。又按刑法第321 條第1 項第1 款之夜間
    侵入住宅竊盜罪，其所謂「住宅」，乃指人類日常居住之場
    所而言，公寓大樓亦屬之。查上址「聯邦新貴族社區」大樓
    之地下1 樓閱覽室，可由該大樓兩個公用樓梯通往，旁邊有
    化妝室，故平常有人使用等情，業據證人即告訴人乙○○於
    本院審理時證述明確，足認上開閱覽室與該大樓有密切不可
    分之關係，平時係供大樓住戶出入使用，則就該大樓之整體
    而言，上開閱覽室應屬該大樓住戶日常居住之場所之一部分
    ，而與該大樓有密切不可分之關係，則被告侵入該閱覽室時
    ，難謂無同時妨害居住安全之情形（最高法院76年度台上字
    第2972號判例意旨可參），故核被告於夜間侵入上開閱覽室
    ，徒手竊取置放該處之白鐵製階梯，係犯刑法第321條第1項
    第1款之夜間侵入住宅竊盜罪。又被告所犯上開二罪，犯意
    各別，行為互殊，應分論併罰。查被告有如事實欄所示之前
    科及執行紀錄，有臺灣高等法院被告前案紀錄表附卷可稽，
    其於前開有期徒刑執行完畢後之5年以內，故意再犯本案有
    期徒刑以上之罪，均為累犯，各應依法加重其刑。爰審酌被
    告有上揭前科，素行非佳、及其犯罪動機、手段、兼酌其犯
    後坦承犯行，且告訴人乙○○已於本院審理時當庭表示願意
    原諒被告（見本院卷第25頁）等一切情狀，分別量處如主文
    所示之刑，並定其應執行刑之刑。
據上論斷，應依刑事訴訟法第299 條第1 項前段，刑法第320 條
第1 項、第321 條第1 項第1 款、第47條第1 項、第51條第5 款
，刑法施行法第1 條之1 第1 項、第2 項前段，判決如主文。
本案經檢察官江祐丞到庭執行職務。
中    華    民    國    97    年    1     月    24    日
                    刑事第十一庭    法  官  林淑婷
上正本證明與原本無異
如不服本判決應於送達後10日內向本院提出上訴狀
                                    書記官  林金良
中    華    民    國    97    年    1     月    24    日
附錄本案論罪科刑法條全文
刑法第320 條
意圖為自己或第三人不法之所有，而竊取他人之動產者，為竊盜
罪，處五年以下有期徒刑、拘役或五百元以下罰金。
意圖為自己或第三人不法之利益，而竊佔他人之不動產者，依前
項之規定處斷。
前二項之未遂犯罰之。
刑法第321 條第1 項第1 款
犯竊盜罪而有左列情形之一者，處六月以上、五年以下有期徒刑
：
一  於夜間侵入住宅或有人居住之建築物、船艦或隱匿其內而犯
    之者。


司法院資訊處製作；財團法人民間司法改革基金會備份。
